【裁判字號】    90,易,102
【裁判日期】    900322
【裁判案由】    侵占
【裁判全文】
臺灣宜蘭地方法院刑事判決                            九十年度易字第一二號
    公  訴  人  臺灣宜蘭地方法院檢察署檢察官
    被      告  乙○○
右列被告因侵占案件，經檢察官提起公訴（八十九年度偵字第五五號），本院判決如
左：
    主  文
黃淑玲意圖為自己不法之所有，而而侵占遺失物，處罰金壹仟元。如易服勞役以參佰
元折算壹日。
    事  實
一、黃淑玲於民國八十八年八月中旬某時，在宜蘭縣宜蘭市○○路二號「紫羅蘭理容
    院」內，見有不知姓名之人遺失之NOKIA廠牌5130型號之行動電話一支，竟意圖
    為自己不法所有，而侵占入己，旋於當日十一時許持至宜蘭縣宜蘭市各大通訊行
    詢價，經比價後以新台幣（下同）四千元之價格，售予宜蘭市○○路二十一之二
    十六號不知情李文吉所經營之博帝通訊行。
二、案經被害人甲○○訴由宜蘭縣警察局宜蘭分局報告台灣宜蘭地方法院檢察署檢察
    官偵查起訴。
    理  由
一、訊據被告故坦承有於前述時、地，持上揭行動電話，至博帝通訊行出售一事，惟
    矢口否認有前揭犯行，辯稱：該行動電話係欠伊錢的同事洪美連，於當日六、七
    拿給伊，請伊變賣云云。惟查：右揭事實，業據被害人甲○○指訴該行動電話係
    於八十八年八月中旬凌晨二點下班時置放於店內忘記帶走，翌日上班時已發現不
    見等語綦詳，核與證人郝敬芝證稱，當時被害人確有行動電話遺失一事，且大家
    都有幫忙找等情屬實，而前揭行動電話確為被告持往博帝通訊行出售變賣於李文
    吉等情，亦據博帝通訊行負責人李文吉結證甚詳。而被告於本院審理時自承。上
    述行動電話似有看過有店內小姐在使用並置於櫃臺等語，綜上等情，被告當知該
    行動電話係他人遺失之物，應無疑義。被告雖以前詞為辯，然證人洪美連於檢察
    官偵查時已否認有與被告有借貸往來，並交付前揭行動電話予被告去變賣，而取
    得部分變賣之款項。且被告先於警訊中稱：「賣得四千元，自拿一千元，另三千
    元交洪美連」、復於檢察官偵查時改稱：「賣得四千元，拿一千元給洪美連，自
    得三千元，因先前洪女有欠伊錢，故跟洪女說伊拿一千元，另二千元因伊缺錢，
    先拿來用」前後所述顯有不一，被告上述所辯更非得採。是本件被告犯行明確，
    應依法論科。
二、核被告所為，係犯刑法第三百三十七條之侵占遺失物罪。爰審酌被告犯罪之動機
    、目的、手段、對被害人所造成之損害及犯最後態度良好等一切情狀，量處如主
    文所示之刑，並諭知易服勞役之折算標準。
據上論斷，應依刑事訴訟法第二百九十九條第一項前段、刑法第三百三十七條、第四
十二條第二項、罰金罰鍰提高標準條例第一條、第二條，判決如主文。
本案經檢察官林慧到庭執行職務。
中    華    民    國      九十        年      三      月     二十二    日
                                  臺灣宜蘭地方法院刑事第二庭
                                      法  官  蔡  仁  昭
右正本證明與原本無異。
如不服本判決，應於判決送達後十日內，向本院提出上訴狀。（應附繕本）
                                      書記官  陳  旺  誠
中    華    民    國      九十        年      三      月     二十七    日
所犯法條：
中華民國刑法第三百三十七條
意圖為自己或第三人不法之所有，而侵占遺失物、漂流物或其他離本人所
持有之物者，處五百元以下罰金。


司法院資訊處製作；財團法人民間司法改革基金會備份。
